【裁判字號】    92,抗,163
【裁判日期】    920307
【裁判案由】    偽造文書
【裁判全文】
臺灣高等法院臺中分院刑事裁定                      九十二年度抗字第一六三號
    抗  告  人
    即  被  告  甲○○  男  三.
右列抗告人因偽造文書案件，不服臺灣台中地方法院中華民國九十二年二月七日裁定
（九十二年度訴緝字第六五號）提起抗告，本院裁定如左：
      主  文
抗告駁回。
      理  由
一、本件抗告意旨略以：抗告人即被告因偽造文書案件為台灣台中地方法院通緝到案
    ，經訊問後羈押於台灣台中看守所，惟抗告人因受羈押，延誤治療，以致左眼將
    有失明之虞，被告實有因患重大疾病，非在外醫治顯難痊癒之情形，原審未諭知
    具保、責付、限制住居，顯有違刑事訴訟法第一百十四條第三項之規定，為此提
    起抗告，請求撤銷原裁定云云。
二、原審裁定意旨以：按被告經法官訊問後，認為犯罪嫌疑重大，而有逃亡或有事實
    足認為有逃亡之虞之情形，非予羈押，顯難進行追訴、審判或執行者，得羈押之
    ，刑事訴訟法第一百零一條第一項第一款定有明文。查：(1)、被告前經本院於民
    國九十年四月二十七日，以九十年度訴字第三七七號偽造文書案件，以其逃匿為
    由，對其發佈通緝在案。嗣於九十二年一月十日下午一時三十分許，在新竹市○
    ○路○段五三八號一樓，為警查獲，並冒用案外人吳守信名義應訊。經警將其移
    送臺灣新竹地方法院檢察署檢察官訊問後，由該署察官於九十二年一月十一日，
    聲請臺灣新竹地方法院以九十二年度聲羈字第八號裁定准予羈押後，執行羈押在
    案。(2)、被告冒用案外人吳守信名義之犯行經發覺後，乃由臺灣新竹地方法院檢
    察署檢察官於九十二年二月七日，將被告解送本院併案審理。旋經本院於同日訊
    問被告後，被告已坦承公訴人起訴之犯行，故本院認其犯罪嫌疑重大，且因其係
    經通緝到案，有刑事訴訟法第一百零一條第一項第一款所定逃亡之情形，非予羈
    押，顯難予進行審判，且有羈押之必要，而依刑事訴訟法第一百零八條第一項之
    規定，予以裁定羈押，並無不當之處。
三、按：被告經法官訊問後，雖有第一百零一條第一項或第一百零一條之一第一項各
    款所定情形之一而無羈押之必要者，得逕命具保、責付或限制住居，其有第一百
    十四條各款所定情形之一者，非有不能具保、責付或限制住居之情形，不得羈押
    ；次按：羈押之被告，有左列情形之一者，如經具保聲請停止羈押，不得駁回︰
    三、現罹疾病，非保外治療顯難痊癒者，刑事訴訟法第一百零一條之二、第一百
    十四條第三款分別定有明文。經查：被告抗告意旨稱其「左眼」若延誤治療將有
    失明之虞，原審裁定未審酌刑事訴訟法第一百十四條第三款之規定，逕予裁定羈
    押，顯有未當云云。然經本院向台灣台中看守所函查抗告人現是否患有眼疾，及
    是否達於非保外就醫顯難痊癒之程度，據覆：「本件收容人甲○○之身體狀況，
    經委請本所特約醫師洪宏志於九十二年三月三日診察後簽註：『查被告甲○○，
    入所前左眼已失明，右眼急性結膜炎，給予藥物治療，暫時密切觀察』」等語，
    有該所九十二年三月五日中所正衛字第○九二○○○○七八六號函在卷可憑。被
    告於入所前「左眼」既已失明，自無抗告意旨所稱其「左眼」若延誤治療將有失
    明之虞之情形；致其「右眼」急性結膜炎部分，既經台灣台中看守所給予藥物治
    療，並密切觀察中，且該所函文並未表明抗告人右眼眼疾部分有保外就醫之必要
    ，則抗告人以其左眼眼疾有保外就醫之必要為由，提起抗告，指摘原裁定不當，
    自屬無理由，應予駁回。
三、據上論結，應依刑事訴訟法第四百十二條，裁定如主文。
中      華      民      國      九十二  年      三      月      七      日
                                臺灣高等法院臺中分院刑事第四庭
                                      審判長法  官  洪  耀  宗
                                            法  官  蕭  錦  鍾
                                            法  官  江  德  千
右正本證明與原本無異。
不得再抗告。
                                            書記官  吳  麗  琴
中      華      民      國      九十二  年      三      月      七      日
                                                                        Ａ


司法院資訊處製作；財團法人民間司法改革基金會備份。
